【裁判字號】    99,交簡上,38
【裁判日期】    991231
【裁判案由】    公共危險
【裁判全文】
臺灣基隆地方法院刑事判決            99年度交簡上字第38號
公  訴  人  臺灣基隆地方法院檢察署檢察官
上  訴  人
即  被  告  賴良財
上列上訴人即被告因過失傷害案件，不服本院基隆簡易庭99年度
基交簡字第631 號，中華民國99年10月25日第一審簡易判決（聲
請簡易判決處刑案號：臺灣基隆地方法院檢察署99年度偵字第45
60號）提起上訴，本院管轄之第二審合議庭判決如下：
    主  文
原判決撤銷。
賴良財服用酒類，不能安全駕駛動力交通工具而駕駛，處有期徒
刑月，如易科罰金，以新臺幣壹仟元折算壹日。
    事  實
一、賴良財於民國99年7 月12日晚間，在臺北縣瑞芳鎮○○路○
    段25號臺北縣政府警察局瑞芳分局參與義警聚餐而飲用酒類
    後，已達不能安全駕駛動力交通工具之程度，仍於同日晚間
    11時許飲畢後，騎駛車牌號碼N27-732 號機車返回其位在臺
    北縣瑞芳鎮○○路80號住處；嗣於翌日上午8 時許，尚因上
    開飲酒而處於不能安全駕駛動力交通工具之狀態，復接續騎
    駛前揭機車自其上址住處出發，前往基隆市七堵區○○○路
    7 號金合順環保有限公司拿取車輛零件材料；再於同日13時
    30分許，猶因上開飲酒而處於不能安全駕駛動力交通工具之
    狀態，賴良財再接續騎駛前揭機車自金合順環保有限公司離
    開，欲逕自穿越車道，行駛至對向即工建西路往七堵方向之
    車道，因酒醉無法注意道路狀況，遂在工建西路11號前，與
    順向由陳鐘仁所駕駛，沿工建西路往百福社區○○○道之車
    牌號碼2979-KF 號自用小客貨車發生碰撞，賴良財因而倒地
    受傷，經送往基隆長庚醫院救治，於同日14時15分許，測得
    其血液所含酒精濃度高達每毫升368.4 毫克（換算吐氣所含
    酒精濃度約為每公升1.75毫克）。
二、案經基隆市警察局第三分局報請臺灣基隆地方法院檢察署檢
    察官偵查後聲請以簡易判決處刑。
      由
壹、證據能力部分
一、按被告以外之人於審判外之言詞或書面陳述，除法律有規定
    者外，不得作為證據；又被告以外之人於審判外之陳述，雖
    不符合刑事訴訟法第159 條之1 至第159 條之4 之規定，而
    經當事人於審判程序同意作為證據，法院審酌該言詞陳述或
    書面陳述作成時之情況，認為適當者，亦得為證據，而當事
    人、代理人或辯護人於法院調查證據時，知有上開不得為證
    據之情形，而未於言詞辯論終結前聲明異議者，視有前項之
    同意，刑事訴訟法第159 條第1 項及第159 條之5 分別定有
    明文。本件證人陳鐘仁於警詢中所為之陳述，雖為被告以外
    之人於審判外之言詞陳述，然經本院於審判程序提示予被告
    並告以要旨，經被告表示無意見，且未聲明異議，又本院審
    酌證人警詢筆錄之記載，並無不正取供之情事，且證人於警
    詢時並無具結之可能，是就該審判外言詞陳述作成時之情況
    ，應認為適當，依前揭法條意旨，得為本案證據。
二、次按除顯有不可信之情況外，公務員職務上製作之紀錄文書
    、證明文書，得為證據，刑事訴訟法第159 條之4 第1 款定
    有明文。本件道路交通事故現場圖、道路交通事故調查報告
    表（一）、（二）及基隆市○○○道路交通事故肇事人自首
    情形紀錄表等文書，均為到場處理之員警依現場狀況製作之
    紀錄文書，自文書之內容觀之，均為描述性記載，而無顯不
    可信之情況，依上開規定，自得為本案之證據。
貳、實體部分
一、上揭事實，業據被告賴良財於本院審理時坦承不諱，核與證
    人陳鐘仁之證述情節大致相符，復有道路交通事故調查報告
    表（一）（二）各1 份、道路交通事故現場圖、道路交通事
    故談話紀錄表、事故現場照片及基隆長庚醫院99年7 月13日
    14時15分檢驗報告等附卷可稽。從而，本件事證明確，被告
    犯行應堪認定。
二、核被告所為，係犯刑法第185 條之3 之公共危險罪。
三、原判決就被告論罪科刑，固非無見，惟就上訴人係騎駛機車
    逕自穿越車道，欲行駛至對向即工建西路往七堵方向之車道
    一節，認定為上訴人逆向行駛於工建西路往百福社區○○○
    ○道，與事實容有未合。至上訴人以：「於99年7 月12日晚
    間雖有飲酒，但至事發當時已相隔近15、16小時，且上訴人
    患有慢性肝疾，致酒精濃度偏高，並非意識不清之狀況，原
    審認已達不能安全駕駛之程度」等語，而提起上訴，雖無理
    由，然原判決既有如前述可議之處，自應由本院予以撤銷改
    判。爰審酌上訴人前有1 次酒後駕車之行為，經判處拘役在
    案，詎其仍未記取教訓，猶再次酒後駕車，置他人生命、身
    體安全於度外，並衡酌其所造成被害人之損害、犯後態度及
    所測得之血液酒精濃度等一切情狀，量處如主文所示之刑，
    併諭知易科罰金之折算標準。
據上論斷，應依刑事訴訟法第455 條之1 第1 項、第3 項、第36
9 條第1 項前段、第364 條、第299 條第1 項前段，刑法第185
條之3 、第41條第1 項前段，刑法施行法第1 條之1 ，判決如主
文。
本案經檢察官王亞樵到庭執行職務。
中    華    民    國    99    年    12    月    31    日
                  刑事第五庭審判長法    官   齊  潔
                                  法    官   王慧惠
                                  法    官   吳佳齡
以上正本證明與原本無異。
本件判決不得上訴。
中    華    民    國    99    年    12    月    31    日
                                  書 記 官   莊智凱
附錄論罪法條：
中華民國刑法第185條之3
服用毒品、麻醉藥品、酒類或其他相類之物，不能安全駕駛動力
交通工具而駕駛者，處 1 年以下有期徒刑、拘役或科或併科 15
萬元以下罰金。

司法院資訊處製作；財團法人民間司法改革基金會備份。
